【裁判字號】    94,易,424
【裁判日期】    950124
【裁判案由】    毒品危害防制條例
【裁判全文】
臺灣宜蘭地方法院刑事判決               94年度易字第424號
公  訴  人  臺灣宜蘭地方法院檢察署檢察官
被      告  甲○○
                    （現另案於臺灣宜蘭監獄執行中）
上列被告因毒品危害防制條例案件，經檢察官提起公訴（94年度
核退毒偵字第19號），及移送併辦（94年度毒偵字第1347號），
經本院合議庭裁定以簡式審判程序審理，判決如下：
    主  文
甲○○連續施用第貳級毒品，累犯，處有期徒刑捌月。扣案之第
貳級毒品安非他命壹包（驗餘淨重零點零壹肆柒公克）沒收銷燬
之；扣案之前開安非他命外包裝袋壹個沒收。
    事實及理由
一、構成犯罪事實：
    甲○○前於民國90年間因違反毒品危害防制條例案件，經法
    院判處有期徒刑4月確定；復於91年間因竊盜案件，經法院
    判處有期徒刑3月確定；又於91年間因施用第一、二級毒品
    案件，經送強制戒治，並由臺灣宜蘭地方法院檢察署檢察官
    提起公訴，經法院判處有期徒刑8月、6月確定，嗣上開有期
    徒刑3月、8月、6月部分，經法院裁定應執行有期徒1年2月
    確定，並接續執行，於93年3月10日執行完畢；而上開強制
    戒治部分，則於91年9月22日執行完畢。詎其不知悔改，於
    強制戒治執行完畢釋放後，5年內復基於施用第二級毒品安
    非他命之概括犯意，先後於94年8月5日9時許、94年8月25日
    某時，連續在宜蘭縣蘇澳鎮福德西巷24之1號住處，以將安
    非他命置入玻璃球內燒烤吸食其煙方式，施用第二級毒品安
    非他命2次。嗣分別於：（一）94年8月7日13時45分許，在
    上開住處為警查獲，並扣得安非他命1包（淨重0.0351公克
    、取樣0.0204公克已鑑析用罄、驗餘淨重0.0147公克），經
    採集其尿液，送驗結果呈甲基安非他命陽性反應；（二）94
    年8月26日19時30分許，在宜蘭縣五結鄉○○路13之18號，
    因騎乘贓車為警查獲，經採集其尿液，送驗結果呈甲基安非
    他命陽性反應。
二、認定犯罪事實所憑之證據及理由：
（一）被告甲○○於警詢、本院審理中之自白。
（二）宜蘭縣警察局蘇澳分局、羅東分局查獲毒品案件採取嫌疑
      人尿液送驗姓名及編號對照表各1份、慈濟大學濫用藥物
      檢驗中心檢驗總表2份，可證被告有連續施用安非他命之
      事實。
（三）扣案之顆粒1包（淨重0.0351公克、取樣0.0204公克已鑑
      析用罄、驗餘淨重0.0147公克），經本院囑託憲兵司令部
      刑事鑑識中心鑑驗，結果含有甲基安非他命成分，此有該
      中心94年12月13日（94）安鑑字第02763號鑑驗通知書1份
      在卷可參，可證被告有施用安非他命之事實。
（四）臺灣宜蘭地方法院檢察署刑案資料查註紀錄表、全國施用
      毒品紀錄表、臺灣高等法院被告前案紀錄表各1份，可證
      被告於強制戒治執行完畢釋放後，5年內再犯毒品危害防
      制條例第10條之罪。
（五）上開（二）至（四）證據，足以佐證被告首開自白與事實
      相符。
三、論罪科刑之理由：
（一）按安非他命屬毒品危害防制條例第2條第2項第2款所定之
      第二級毒品。故被告甲○○所為，係犯毒品危害防制條例
      第10條第2項之施用第二級毒品罪。
（二）被告持有第二級毒品安非他命之低度行為，為施用第二級
      毒品之高度行為所吸收，不另論處。
（三）被告先後2次施用第二級毒品之犯行，時間緊接，方法相
      同，觸犯構成要件相同之罪，顯係基於概括犯意反覆為之
      ，應依連續犯規定以一罪論，並加重其刑。
（四）被告於90年間因違反毒品危害防制條例案件，經法院判處
      有期徒刑4月確定；復於91年間因竊盜案件，經法院判處
      有期徒刑3月確定；又於91年間因施用第一、二級毒品案
      件，經法院判處有期徒刑8月、6月確定，嗣上開有期徒刑
      3月、8月、6月部分，經法院裁定應執行有期徒1年2月確
      定，並接續執行，於93年3月10日執行完畢，此有臺灣高
      等法院被告前案紀錄表1份在卷可參，其於5年以內再犯
      本件有期徒刑以上之罪，為累犯，應依刑法第47條規定，
      加重其刑。
（五）審酌被告有毒品危害防制條例、竊盜之犯罪前科，有上開
      紀錄表1份在卷可參，素行尚非相當良好，且前經強制戒
      治，猶未戒除毒癮，仍再犯本罪，顯見其對於毒品之依賴
      性甚高，有予較長期間隔離社會之必要，與被告施用之次
      數，和施用毒品足以造成神經方面損害，並容易引起財產
      、暴力方面犯罪，及被告犯罪後坦承犯行，態度良好等一
      切情狀，量處如主文所示之刑。
（五）扣案之第二級毒品安非他命1包（驗餘淨重0.0147公克）
      ，應依毒品危害防制條例第18條第1項前段規定，諭知沒
      收銷燬。又上開安非他命外包裝袋1個，有防止毒品裸露
      、逸出、潮濕功用，並便於攜帶，為被告所有，供被告施
      用安非他命使用之物，爰依刑法第38條第1項第2款規定，
      宣告沒收。
四、適用之法律：
（一）程序法方面：刑事訴訟法第299條第1項前段。
（二）實體法方面：毒品危害防制條例第10條第2項、第18條第1
      項前段，刑法第11條前段、第56條、第47條、第38條第1
      項第2款。
本案經檢察官吳宇青到庭執行職務。
中    華    民    國    95    年    1    月    24     日
                  刑事第二庭    法  官  蘇錦秀
以上正本證明與原本無異。
如不服本判決應於送達後10日內向本院提出上訴狀。（需附繕本
）
                                書記官  陳蒼仁
中    華    民    國    95    年    1     月    24    日
附錄本案論罪科刑法條
★毒品危害防制條例第10條：
施用第1級毒品者，處6月以上5年以下有期徒刑。
施用第2級毒品者，處3年以下有期徒刑。


司法院資訊處製作；財團法人民間司法改革基金會備份。
